臺灣新北地方法院民事判決
111年度訴字第1690號
原      告  鄧文輝  
            陳彩娥  
被      告  陳瑞香  



上列當事人間請求清償借款事件，本院於民國111年9月7日言詞
辯論終結，判決如下：
    主      文
被告應給付原告新臺幣柒拾伍萬肆仟元，及自民國一百一十一年
九月一日起至清償日止，按週年利率百分之五計算之利息。
訴訟費用由被告負擔。
本判決得假執行。
    事實及理由
壹、程序方面：
    按訴狀送達後，原告不得將原訴變更或追加他訴。但擴張或
    減縮應受判決事項之聲明者，不在此限，民事訴訟法第255
    條第1項第3款定有明文。本件原告起訴時原聲明請求：被告
    應給付原告新臺幣（下同）375萬4,000元，及自民國110年1
    0月1日起至清償日止，按週年利率5％計算之利息（見司促卷
    第33頁）。嗣原告於111年9月7日當庭變更聲明請求：被告
    應給付原告75萬4,000元，及自111年9月1日起至清償日止，
    按週年利率5％計算之利息（見本院卷第50頁）。查原告上開
    變更請求之金額，核屬減縮應受判決事項之聲明，揆諸首揭
    規定，應予准許。
貳、實體方面：
一、原告主張：被告於101年12月14日至108年9月間，陸續向原
    告借款共計380萬元，約定被告應於110年9月30日以前清償
    上開借款，被告並交付其所簽發面額各40萬元（支票號碼AE
    0000000，發票日108年8月31日）、340萬元（支票號碼AD00
    00000，發票日108年12月31日）之支票2紙予原告，以供擔
    保上開借款。詎被告嗣後未依約清償，屢經催討，未獲置理
    ，迄今尚積欠本金75萬4,000元。爰依消費借貸之法律關係
    提起本件訴訟等語，並聲明：被告應給付原告75萬4,000元
    ，及自111年9月1日起至清償日止，按週年利率5％計算之利
    息。
二、被告則稱：認諾原告之請求等語。　
三、按當事人於言詞辯論時為訴訟標的之認諾者，應本於其認諾
    為該當事人敗訴之判決，民事訴訟法第384條定有明文。復
    按被告既於言詞辯論時為訴訟標的之認諾，法院即應不調查
    原告所主張為訴訟標的之法律關係是否果屬存在，而以認諾
    為該被告敗訴之判決基礎（最高法院45年度台上字第31號判
    決意旨參照）。經查，原告請求被告賠償75萬4,000元及其
    遲延利息，既經被告於本院111年9月7日言詞辯論時表示同
    意原告之請求，並為認諾在案（見本院卷第51頁），揆諸前
    揭規定及裁判意旨，本院就原告之請求，自應本於被告之認
    諾為其敗訴之判決。從而，原告本於消費借貸之法律關係，
    請求被告給付75萬4,000元，及自111年9月1日起至清償日止
    ，按週年利率5％計算之利息，為有理由，應予准許。　
四、本件係本於被告認諾所為之判決，依民事訴訟法第389條第1
     項第1款規定，應由本院依職權宣告假執行。
五、訴訟費用負擔之依據：民事訴訟法第78條。
中　　華　　民　　國　　111 　年　　9 　　月　　16　　日
                  民事第七庭    法　官　李宇銘

以上正本係照原本作成。
如對本判決上訴，須於判決送達後20日之不變期間內，向本院提
出上訴狀。如委任律師提起上訴者，應一併繳納上訴審裁判費。
中　　華　　民　　國　　111 　年　　9 　　月　　16　　日
　　　　　　　　　　　　        書記官　李律廷